---
title: "Assignment 3"
output:
  html_document:
    df_print: paged
---
----
Niek van Leeuwen en Robin Martijn

## Assignment 1

**Toon de kansdichtheidsfunctie van de lampen van type A. Plaats nuttige labels op de x- en y-assen.**

```{r}
x = seq(0, 6000)
plot(dnorm(x, 3000, 500), type="l", xlab = "Aantal branduren", ylab = "Kans", main = "Kansdichtheidsfunctie van Type A", lwd=2)
```

**Bereken na hoeveel branduren de lampen van type A vervangen zullen worden.**

```{r}
qnorm(0.05, 3000, 500)
```

**Doe hetzelfde voor de lampen van type B**

```{r}
x = seq(0, 5000)
plot(dnorm(x, 2500, 100), type="l", xlab = "Aantal branduren", ylab = "Kans", main = "Kansdichtheidsfunctie van Type B", lwd=2)

qnorm(0.05, 2500, 100)
```

## Assignment 2

**Welk periodiek onderhoud is het goedkoopst? Moet men kiezen voor lampen van type A of lampen van type B? Verklaar je antwoord met een duidelijke berekening.**



```{r}

# lamp A
qnorm(0.05, 3000, 500)

```
Lamp A gaat 2177.573 uur mee voor de periodieke onderhoudsbeurt.

```{r}
# lamp B
qnorm(0.05, 2500, 100)
```
lamp B gaat 2335.515 uur mee voor de periodieke onderhoudsbeurt.

Kosten van de lampen type A per onderhoudsbeurt
```{r}
2 * 10000 + 40000
```

Kosten van de lampen type B per onderhoudsbeurt
```{r}
2.10 * 10000 + 40000
```
De lampen van type B zijn per periodiek onderhoud dus 1000 euro duurder

Factor van de tijd
```{r}
2335.515/2177.573
```

Factor van de kosten
```{r}
21000/20000
```

De lampen van type B gaan dus ongeveer 7 procent langer mee dan type A terwijl de lampen van type B maar 5 procent duurder zijn dan de lampen van type A.

## Assignment 3

**Toon de kansdichtheidsfuncties van alle types lampen in een plot. Voorwaarden:**

```{r}
x = seq(0, 6000)
plot(dnorm(x, 3000, 500), type="l", lwd=2, ylim = c(0, 0.004), col="blue")
lines(x, dnorm(x, 2500, 100), lwd=2, col="red")
lines(x, dnorm(x, 4000, 700), lwd=2, col="green")
```

Lampen van ype C
```{r}
qnorm(0.05, 4000, 700)
```
Lamp C gaat 2828.602 uur mee voor de periodieke onderhoudsbeurt.

```{r}
3 * 10000 + 40000
```
De kosten per onderhoudsbeurt van type C is 70 000 euro.

Nu vergelijken we de lampen van type C met de lampen van type B

Factor van de tijd
```{r}
2828.602/2335.515
```

Factor van de kosten
```{r}
30000/20000
```

De lampen van type C gaan dus ongeveer 21 procent langer mee dan type A terwijl de lampen van type C 50 procent duurder zijn dan de lampen van type A. Type B is dus goedkooper.

## Assignment 4

**Laat middels een berekening zien of we de fabrikant moeten geloven, gegeven de bewerigen van de fabrikant en de resultaten van de steekproef.**

```{r}

pop=rnorm(100000,4000,700)

stp=sample(pop,100,replace=T)
mean(stp)

hist(pop, col="lightblue", breaks = 50)

700 / sqrt(100)

x=seq(mean(stp)-3000, mean(stp)+3000, by=0.1)
plot(x, dnorm(x,mean(stp), 700),type="l")


x=qnorm(0.025,mean(stp),700)
abline(v=x)
y=qnorm(0.975,mean(stp),700)
abline(v=y)
abline(v=mean(pop), col = "red")
```