---
title: "Assignment 3"
output:
  html_document:
    df_print: paged
---
----
Niek van Leeuwen en Robin Martijn

## Assignment 1

**Toon de kansdichtheidsfunctie van de lampen van type A. Plaats nuttige labels op de x- en y-assen.**

```{r}
x = seq(0, 6000)
plot(dnorm(x, 3000, 500), type="l", xlab = "Aantal branduren", ylab = "Kans", main = "Kansdichtheidsfunctie van Type A", lwd=2)
```

**Bereken na hoeveel branduren de lampen van type A vervangen zullen worden.**

```{r}
qnorm(0.05, 3000, 500)
```

**Doe hetzelfde voor de lampen van type B**

```{r}
x = seq(0, 5000)
plot(dnorm(x, 2500, 100), type="l", xlab = "Aantal branduren", ylab = "Kans", main = "Kansdichtheidsfunctie van Type B", lwd=2)

qnorm(0.05, 2500, 100)
```

## Assignment 2

**Welk periodiek onderhoud is het goedkoopst? Moet men kiezen voor lampen van type A of lampen van type B? Verklaar je antwoord met een duidelijke berekening.**

```{r}
```


## Assignment 3

**Toon de kansdichtheidsfuncties van alle types lampen in een plot. Voorwaarden:**

```{r}
x = seq(0, 6000)
plot(dnorm(x, 3000, 500), type="l", lwd=2, ylim = c(0, 0.004), col="blue")
lines(x, dnorm(x, 2500, 100), lwd=2, col="red")
lines(x, dnorm(x, 4000, 700), lwd=2, col="green")
```

## Assignment 4

**Laat middels een berekening zien of we de fabrikant moeten geloven, gegeven de bewerigen van de fabrikant en de resultaten van de steekproef.**

